【裁判字號】    97,訴,79
【裁判日期】    970530
【裁判案由】    公共危險等
【裁判全文】
臺灣板橋地方法院刑事判決                97年度訴字第79號
公  訴  人  臺灣板橋地方法院檢察署檢察官
被      告  丙○○
指定辯護人  本院公設辯護人乙○○
上列被告因公共危險等案件，經檢察官提起公訴（96年度偵字第
28269 號），本院判決如下：
    主    文
丙○○放火燒燬現供人使用之住宅，未遂，處有期徒刑貳年。緩
刑伍年，緩刑期間付保護管束。扣案打火機壹個沒收。
其餘被訴毀損部分公訴不受理。
    事    實
一、丙○○與甲○○本係男女朋友關係，二人因故分手後，丙○
    ○仍心有未甘，竟於民國96年11月18日5 時30分許，在甲○
    ○位於台北縣板橋巿吳鳳路50巷91弄1 之1 號住處門口，基
    於放火燒燬現有人所在住宅之犯意，以自備之打火機1 個，
    點燃該址大門上之紗窗，併引發火勢而延燒、燻黑甲○○前
    址住處之鐵門，此情幸經與甲○○同住上址之洪景煬從屋內
    門縫目擊住處門口有火花，而迅至廚房拿水澆熄，始未燒毀
    該住宅而不遂並報警處理，丙○○且於有偵查權限之人知悉
    其犯下如上開所述犯行前，即向據報趕赴現場之員警自首坦
    承上揭犯行，且接受裁判，並主動交出其所有供其本件犯行
    所用之打火機1 個。
二、案經甲○○訴由臺北縣政府警察局海山分局報告臺灣板橋地
    方法院檢察署檢察官偵查後起訴。
    理    由
壹、有罪部分（即被告丙○○放火燒燬現供人使用之住宅未遂罪
    部分）：
一、證據能力部分：
    本案以下所援用之證據，檢察官、被告及其辯護人迄於本院
    言詞辯論終結前均無異議，且本院審酌該等證據作成之情況
    ，並無違法取證或陳述人非基於自由意願所為陳述之瑕疵，
    認為均適於為本案認定事實之依據，依刑事訴訟法第159 條
    之5 第2 項之規定，均有證據能力。
二、實體部分：
(一)、認定犯罪事實所憑之證據及理由：
    上揭事實，迭據被告丙○○於警詢、偵訊及本院審理中坦承
    不諱，核與證人甲○○、洪景煬於警詢證述情節相符，並有
    被告所有供其本件犯罪所用之打火機1 個扣案可資佐證；此
    外，並有現場照片21幀附於偵查卷可稽，足認被告自白與事
    實相合，可以採信，本案事證明確，被告犯行堪予認定。
(二)、應適用之法律、科刑審酌事由、沒收物之處理：
１、核被告所為，係犯刑法第173 條第3 項、第1 項之放火燒燬
    現供人使用住宅未遂罪；其已著手於犯罪行為之實行而不遂
    ，為未遂犯，爰依刑法第25條第2 項規定減輕其刑；次按『
    放火罪原含有毀損性質在內，放火燒燬他人住宅損及牆垣，
    自無兼論毀損罪之餘地』（最高法院29年上字第2388號判決
    意旨參照），從而，本件被告上揭縱火犯行同時燒燬上址大
    門紗窗部分，不另成立毀損罪，併此敘明；又被告於縱火後
    在未被有偵查權之公務員或機關發覺其本件犯行前，即向到
    場處理警員自首，並接受裁判乙節，經證人即現場處理員警
    黃旭志於本院審理中結證綦詳在卷（見本院97年5 月13日審
    理筆錄），是被告本件犯行合於自首規定，爰依刑法第62條
    前段規定，遞減輕其刑。
２、茲審酌被告無任何犯罪科刑紀錄，有臺灣高等法院被告前案
    紀錄表可稽，素行尚佳，及斟酌其犯罪之動機、目的、手段
    、犯罪時所受之刺激、所生危害，及犯後自始至終均坦承犯
    行、態度良好等一切情狀，量處如主文所示之刑，以資懲儆
    。末按，被告未曾因故意犯罪受有期徒刑以上刑之宣告，其
    因感情糾紛一時衝動，致罹刑章，固應受嚴厲譴責，然念其
    所生實害尚非甚鉅，於警詢、偵訊及本院審理時均自白犯罪
    ，甚有悔意，且事後已與被害人甲○○達成和解，並經甲○
    ○表示事後宥恕之意，有97年度調字第4 號調解筆錄一份附
    於本院卷可參，本院認被告應知所警惕，信無再犯之虞，前
    開對被告所宣告之刑以暫不執行為適當，爰併予宣告緩刑5
    年，以勵自新；惟為加強被告之法律觀念及自我情緒控制能
    力，以避免其將來再犯之可能性，爰併依刑法第93條第1 項
    規定諭知緩刑期間付保護管束，以收矯正被告及社會防衛之
    效。
３、扣案打火機1 個，為被告所有，供其本案犯罪所用之物，已
    據被告供承在卷，茲依刑法第38條第1 項第2 款規定宣告沒
    收。
貳、公訴不受理部分（即被告被訴毀損告訴人所有機車座墊部分
    ）：
一、公訴意旨另以：被告於96年11月18日5 時10分許，至甲○○
    前址住處騎樓下，另基於毀損犯意，徒手毀損甲○○所有之
    車牌號碼VCJ-922 號輕型機車座墊，致令不堪使用，足生損
    害於甲○○，因認被告此部分所為，係另涉犯刑法第354 條
    之毀損罪嫌等語。
二、然按告訴乃論之罪，告訴人於第一審辯論終結前得撤回其告
    訴；又告訴經撤回者，法院應諭知不受理之判決；刑事訴訟
    法第238 條第1 項、第303 條第3 款分別定有明文。
三、經查：公訴人認被告丙○○前揭所涉毀損罪嫌，依刑法第35
    7 條之規定，須告訴乃論；茲因被告與告訴人業於本院審理
    中達成調解，告訴人併於97年1 月14日具狀撤回告訴等情，
    有辯護人於本院審理中所提出之97年度調字第4 號調解筆錄
    、刑事撤回告訴狀各一份附於本院卷可參，且因公訴人認被
    告此部分被訴毀損罪嫌部分，與前揭論罪部分係屬數罪之分
    論併罰關係，揆諸前揭說明，就被告被訴毀損罪嫌部分，本
    院自應另為公訴不受理之諭知。
據上論斷，應依刑事訴訟法第299 條第1 項前段、第303 條第3
款，刑法第173 條第3 項、第1 項、第25條、第62條前段、第74
條第1 項第1 款、第93條第1 項、第38條第1 項第2 款，判決如
主文。
本案經檢察官郭季青到庭執行職務。
中    華    民    國    97    年    5     月    30    日
              刑事第十九庭  審判長 法  官   許必奇
                                   法  官   曾正耀
                                   法  官   陳明偉
以上正本證明與原本無異。
如不服本判決，應於判決送達後10日內，向本院提出上訴狀。
                                   書記官   強梅芳
中    華    民    國    97    年    6     月    2     日
附錄本案論罪科刑法條全文：
中華民國刑法第173 條：
放火燒燬現供人使用之住宅或現有人所在之建築物、礦坑、火車
、電車或其他供水、陸、空公眾運輸之舟、車、航空機者，處無
期徒刑或7 年以上有期徒刑。
失火燒燬前項之物者，處1 年以下有期徒刑、拘役或5 百元以下
罰金。
第1 項之未遂犯罰之。
預備犯第1 項之罪者，處1 年以下有期徒刑、拘役或3 百元以下
罰金。


司法院資訊處製作；財團法人民間司法改革基金會備份。
